臺灣宜蘭地方法院刑事判決
110年度簡上字第55號
上  訴  人  
即  被  告  趙志鵬


上列上訴人即被告因違反毒品危害防制條例案件，不服中華民國
110年6月23日本院簡易庭110年度簡字第473號刑事簡易判決（聲
請簡易判決處刑案號：110年度毒偵字第179號）提起上訴，本院
管轄之第二審合議庭判決如下：
    主  文
上訴駁回。
    犯罪事實及理由
一、按被告於第二審經合法傳喚，無正當之理由不到庭者，得不
    待其陳述，逕行判決，刑事訴訟法第三百七十一條定有明文
    。又對於簡易判決處刑不服而上訴者，得準用上開規定，此
    觀諸刑事訴訟法第四百五十五條之一第三項之規定自明。本
    案上訴人即被告趙志鵬經本院合法傳喚，無正當理由未到庭
    ，有卷附本院送達證書、被告個人基本資料查詢結果、臺灣
    高等法院被告前案紀錄表、本院刑事報到單各1份可憑（見
    本院簡上字卷第63、59、73至81、65頁），其於審判期日無
    正當理由未到庭，本院爰依刑事訴訟法第四百五十五條之一
    第三項準用同法第三百七十一條規定，不待其陳述逕以一造
    辯論而為判決，合先敘明。
二、本案經本院審理結果，認第一審判決認事用法及量刑均無不
    當，應予維持，是本案關於事實、證據及理由之記載，爰引
    用第一審刑事簡易判決書（如附件）之記載。
三、上訴人即被告趙志鵬上訴意旨略以：伊僅有1次施用行為，
    且坦承犯行，犯後態度良好，未侵害社會及他人法益，原審
    判處有期徒刑三月，刑度太重，請求從輕量刑等語。 
四、經查：
（一）按量刑輕重，係屬事實審法院得依職權自由裁量之事項，
      苟已斟酌刑法第五十七條各款所列情狀而未逾越法定刑度
      ，不得遽指為違法（最高法院72年台上第6696號、75年台
      上第7033號判例意旨參照），且在同一犯罪事實與情節，
      如別無其他加重或減輕之原因，下級審量定之刑，亦無過
      重或失輕之不當情形，則上級審法院對下級審法院之職權
      行使，原則上應予尊重（最高法院85年度台上字第2446號
      判決意旨參照）。次按刑事審判旨在實現刑罰權分配的正
      義，故法院對有罪被告之科刑，應符合罪刑相當之原則，
      使輕重得宜，罰當其罪，以契合社會之法律感情，此所以
      刑法第五十七條明定科刑時應審酌一切情狀，尤應注意該
      條各款所列事項以為科刑輕重之標準（最高法院95年度台
      上字第1662號判決意旨參照）。
（二）本件原審審理結果，認被告前因犯施用毒品案件，經送觀
      察、勒戒後，認無繼續施用毒品之傾向，於民國109年9 
      月2日釋放出所，並經臺灣宜蘭地方檢察署檢察官於109 
      年9月4日以109年度毒偵緝字第29號為不起訴處分確定，
      猶於前開觀察、勒戒執畢釋放出所後之三年內，基於施用
      第二級毒品之犯意，於109年12月29日上午10時許，在其
      位於宜蘭縣○○鎮○○路○段00巷00號住處內，施用第二級毒
      品甲基安非他命1次，係犯毒品危害防制條例第十條第二
      項之施用毒品罪事證明確，且前因犯不能安全駕駛致交通
      危險案件，經本院以106年度交簡字第1643號刑事簡易判
      決判處有期徒刑三月確定，於107年8 月15日執畢出監，
      有臺灣高等法院被告前案紀錄表在卷可參。被告於前案有
      期徒刑執行完畢後，五年以內故意再犯本件有期徒刑以上
      之罪，依刑法第四十七條第一項規定，雖構成累犯，惟參
      酌司法院釋字第七七五號解釋意旨，審酌被告前開構成累
      犯之前科罪名，與本件施用第二級毒品罪，罪名、罪質均
      不同，二者不法關聯性甚微，自難據以認定被告有特別惡
      性及對刑罰反應力薄弱之具體事由，爰不依刑法第四十七
      條第一項規定加重其刑。並審酌被告前經觀察勒戒，甫於
      109年9月2日釋放出所，卻不知戒慎再於短短數月後再犯
      本件施用毒品之犯行，足見被告並無戒絕毒品之決心，難
      抗毒品之誘引，品行非無可議，但考量施用毒品係戕害自
      身健康之行為，尚未直接侵害他人法益，而毒品危害防制
      條例之立法目的亦非重在嚴懲此類犯行，反係側重於其行
      為之矯治，兼衡被告自陳國中畢業智識程度，家庭經濟情
      形為勉持，暨犯後坦承犯行之態度等一切情狀，依刑事訴
      訟法第四百四十九條第一項前段、第三項、第四百五十四
      條第一項，毒品危害防制條例第十條第二項，刑法第十一
      條（原審誤載為第十一條前段，應予更正）、第四十七條
      第一項、第四十一條第一項前段，量處有期徒刑三月，並
      諭知易科罰金之折算標準。本院綜合上情，認原審之認事
      用法，均無違誤，並已就刑法第五十七條規定與科刑相關
      事項，於法定刑範圍內為刑之量定，原判決所量處之刑度
      顯未濫用量刑權限，亦無判決理由不備，或其他輕重相差
      懸殊等量刑有所失出或失入之違法或失當之處。
（三）綜上，原審採證認事用法既俱無不當，且已詳細記載量刑
      審酌之各項標準，並予以綜合考量，在法定刑內科處其刑
      ，且說明論罪科刑之各項法律依據，核無不當或違法之處
      ，揆諸前揭判例意旨，自應予維持，上訴人即被告以前揭
      理由提起上訴，請求撤銷原判決從輕量刑，為無理由，應
      予駁回。
據上論斷，應依刑事訴訟法第四百五十五條之一第一項、第三項
、第三百七十一條、第三百六十八條、第三百七十三條，判決如
主文。
本案經檢察官劉惟宗聲請以簡易判決處刑，檢察官張學翰、劉憲
英到庭執行職務。
中　　華　　民　　國　 110　　年　　10　　月　　13　　日
                刑事第四庭 審判長 法  官  林惠玲 
                                  法  官　陳錦雯
                                  法  官　游皓婷
以上正本證明與原本無異。
本件不得上訴。
                                  書記官　陳蒼仁
中　　華　　民　　國　 110　　年　　10　　月　　13　　日
附錄本案論罪科刑法條全文：
毒品危害防制條例第十條
施用第一級毒品者，處六月以上五年以下有期徒刑。
施用第二級毒品者，處三年以下有期徒刑。

附件：
　　　臺灣宜蘭地方法院刑事簡易判決
                                      110年度簡字第473號
聲　請　人　臺灣宜蘭地方檢察署檢察官
被　　　告　趙志鵬　男　民國00年00月0日生
                    身分證統一編號：Z000000000號
                    住宜蘭縣○○鎮○○路0段00巷00號
                    現於法務部矯正署宜蘭監獄執行中
上列被告因違反毒品危害防制條例案件，經檢察官劉惟宗聲請簡
易判決處刑（110 年度毒偵字第179 號），本院判決如下：
    主  文
趙志鵬施用第二級毒品，累犯，處有期徒刑參月，如易科罰金，
以新臺幣壹仟元折算壹日。
    犯罪事實
一、趙志鵬前因犯施用毒品案件，經送觀察、勒戒後，認無繼續
    施用毒品之傾向，於民國109 年9 月2 日釋放出所，並經臺
    灣宜蘭地方檢察署檢察官於109 年9 月4 日以109 年度毒偵
    緝字第29號為不起訴處分確定。詎趙志鵬於前開觀察、勒戒
    執畢釋放出所後之3 年內，另基於施用第二級毒品之犯意，
    於109 年12月29日上午10時許，在其位於宜蘭縣○○鎮○○
    路○段00巷00號住處內，施用第二級毒品甲基安非他命1 次
    。嗣於109 年12月29日下午4 時14分為警通知採驗尿液，檢
    出甲基安非他命之陽性反應，而查獲上情。
二、案經宜蘭縣政府警察局羅東分局報告臺灣宜蘭地方檢察署檢
    察官偵查後聲請簡易判決處刑。
    理  由
一、上開事實，業據被告趙志鵬於偵查中坦承不諱，且被告為警
    採其尿液送驗結果，確檢出甲基安非他命之陽性反應，此有
    應受尿液採驗人尿液檢體採集送驗紀錄表、慈濟大學濫用藥
    物檢驗中心檢驗總表各1份（檢體編號：Z000000000000號）
    等在卷可憑，足認被告前開任意性自白與事實相符，應為可
    採。又本案係被告於觀察、勒戒執行完畢釋放後3年內再犯
    ，有臺灣高等法院被告前案紀錄表可證，檢察官依法追訴於
    法有據。故本案事證明確，應依法論科。
二、論罪科刑：
（一）按甲基安非他命為毒品危害防制條例第2 條第2 項第2 款
      所定之第二級毒品，不得非法持有、施用。核被告施用甲
      基安非他命之行為，係犯毒品危害防制條例第10條第2 項
      之施用第二級毒品罪。被告施用前持有毒品之低度行為，
      為其施用之高度行為所吸收，不另論處。
（二）被告前因犯不能安全駕駛致交通危險案件，經本院以106
      年度交簡字第1643號判決判處有期徒刑3 月確定，於107
      年8 月15日執畢出監，有臺灣高等法院被告前案紀錄表在
      卷可參。被告於前案有期徒刑執行完畢後，5 年以內故意
      再犯本件有期徒刑以上之罪，依刑法第47條第1 項規定，
      雖構成累犯，惟參酌司法院釋字第775 號解釋意旨，審酌
      被告前開構成累犯之前科罪名，與本件施用第二級毒品罪
      ，罪名、罪質均不同，二者不法關聯性甚微，自難據以認
      定被告有特別惡性及對刑罰反應力薄弱之具體事由，爰不
      依刑法第47條第1項規定加重其刑。
（三）爰審酌被告前經觀察勒戒，甫於109 年9 月2 日釋放出所
      ，卻不知戒慎再於短短數月後再犯本件施用毒品之犯行，
      足見被告並無戒絕毒品之決心，難抗毒品之誘引，品行非
      無可議，但考量施用毒品係戕害自身健康之行為，尚未直
      接侵害他人法益，而毒品危害防制條例之立法目的亦非重
      在嚴懲此類犯行，反係側重於其行為之矯治，兼衡被告自
      陳國中畢業智識程度，家庭經濟情形為勉持，暨犯後坦承
      犯行之態度等一切情狀，爰量處如主文所示之刑，並諭知
      易科罰金之折算標準。
三、依刑事訴訟法第449 條第1 項前段、第3 項、第454 條第1
    項，毒品危害防制條例第10條第2 項，刑法第11條前段、第
    47條第1 項、第41條第1 項前段，逕以簡易判決處刑如主文
    。
四、如不服本判決，得於收受判決書送達後20日內，以書狀敘述
    理由（須附繕本），經本庭向本院管轄第二審之合議庭提起
    上訴。
中　　華　　民　　國　 110　　年　　6 　　月　　23　　日
                      簡易庭法  官  游欣怡
以上正本證明與原本無異。
                            書記官  吳蔚宸

中　　華　　民　　國　 110　　年　　6 　　月　　23　　日
附錄本案所犯法條全文：
毒品危害防制條例第10條第2項
施用第二級毒品者，處 3 年以下有期徒刑。